【裁判字號】    98,台上,6646
【裁判日期】    981112
【裁判案由】    違反毒品危害防制條例
【裁判全文】
最高法院刑事判決            九十八年度台上字第六六四六號
上  訴  人  甲○○
選任辯護人  李克廉律師
上列上訴人因違反毒品危害防制條例案件，不服台灣高等法院中
華民國九十六年九月十三日第二審更審判決（九十六年度上更(一)
字第四０八號，起訴案號：台灣板橋地方法院檢察署九十五年度
偵字第二０一五號），提起上訴，本院判決如下：
    主  文
上訴駁回。
    理  由
按刑事訴訟法第三百七十七條規定，上訴於第三審法院，非以判
決違背法令為理由，不得為之。是提起第三審上訴，應以原判決
違背法令為理由，係屬法定要件。如果上訴理由書狀並未依據卷
內訴訟資料，具體指摘原判決不適用何種法則或如何適用不當，
或所指摘原判決違法情事，顯與法律規定得為第三審上訴理由之
違法情形，不相適合時，均應認其上訴為違背法律上之程式，予
以駁回。本件上訴人甲○○上訴意旨略稱：(一)、上訴人已一再否
認有於民國九十五年一月三日五時三十二分許及同年月八日十四
時許，先後二次各以新台幣（下同）五百元之價格，販賣第一級
毒品海洛因予證人蘇中本之犯行，而蘇中本之陳述，亦僅能證明
其於同年月八日十四時二十分許，因欲使用海洛因而為警查獲，
並不能證實上訴人確有前揭二次販毒行為，卷內又查無上訴人與
蘇中本於上開時間以電話聯絡之通話內容可資佐證，原判決僅憑
蘇中本之陳述，即論處上訴人販賣第一級毒品罪刑，自難認為適
法。(二)、上訴人與蘇中本係相識於柏青哥店，當時均稱呼蘇中本
為「書本」，故於警詢時先係供稱不認識蘇中本，嗣於偵查中始
改稱與蘇中本原即相識；另上訴人確曾多次借錢予蘇中本，第一
次為五千元，其後復陸續借予五千元，致在偵查時對蘇中本借款
之金額，前後供述不一。又蘇中本因沈迷於電動玩具，上訴人屢
勸不聽，乃向其索討前開借款未果，始掌摑蘇中本一個耳光，蘇
中本乃憤而向警方誣指上訴人販賣海洛因，所述應不足採信，原
審仍採為判決依據，亦有未當云云。
惟查：原判決綜合全案卷證資料，本於事實審法院職權之推理作
用，認定上訴人有其事實欄所載之犯行，因而維持第一審依修正
前刑法連續犯規定，論處上訴人連續販賣第一級毒品罪刑（依刑
法第五十九條規定酌減其刑後，量處有期徒刑八年）之判決，駁
回上訴人在第二審之上訴，已依卷證資料敘明其所憑之證據及認
定之理由。對於依憑蘇中本之證述，卷附上訴人與蘇中本間之行
動電話通聯紀錄、法務部調查局鑑定書、蘇中本因施用第一級毒
品經法院裁定令入戒治處所施以強制戒治之刑事裁定書，及扣案
之海洛因等證物，如何已足認定上訴人確有於九十五年一月三日
五時三十二分許及同年月八日十四時許，在台北縣永和市○○路
二十五號四樓住處附近之全家便利商店前，各以五百元之價格，
販賣海洛因予蘇中本二次之犯行；上訴人諉稱未販賣海洛因予蘇
中本，扣案之海洛因等物是供己施用，因其與蘇中本有債務糾紛
，並曾毆打蘇中本，蘇中本乃故意誣陷，所述不足採信云云，然
其就是否認識蘇中本，究竟借予蘇中本多少錢等情節，前後供述
不一，復與卷內事證不相符合，所述如何之不足採信。亦皆已詳
加說明及指駁。上訴意旨對於原判決所為前揭論斷，究有如何之
違背經驗法則及論理法則等違法情形，並未依據卷內資料為具體
指摘，而如前述，原審係依憑全案卷證資料而為判決，並非專以
蘇中本之陳述為斷，上訴意旨徒執前揭陳詞，據指原判決違法，
係就原判決已說明事項及屬原審採證認事職權之適法行使，持憑
己見而為不同之評價，且重為事實之爭執，依首揭說明，自非適
法之第三審上訴理由。其上訴違背法律上之程式，應予駁回。
據上論結，應依刑事訴訟法第三百九十五條前段，判決如主文。
中    華    民    國  九十八  年   十一   月   十二   日
                      最高法院刑事第六庭
                          審判長法官  謝  俊  雄
                                法官  陳  世  雄
                                法官  魏  新  和
                                法官  吳  信  銘
                                法官  徐  文  亮
      本件正本證明與原本無異
                                      書  記  官
中    華    民    國  九十八  年   十一   月   十七   日
                                                      Ｑ


司法院資訊處製作；財團法人民間司法改革基金會備份。
